臺灣桃園地方法院刑事裁定　　　　　　　 94年度簡抗字第7號
抗　 告 　人
即再審聲請人　 甲○○
上列抗告人因傷害案件，不服本院九十四年九月十五日所為裁定
（九十四年度聲簡再字第五號），提起抗告，本院裁定如下：
    主  文
原裁定撤銷。
再審之聲請駁回。
    理  由
一、本件抗告意旨詳如抗告人即再審聲請人所提之抗告及聲請再
    審狀所載（如附件）。
二、原審係以：「聲請人於刑事聲請再審狀中陳明對本院民國九
    十二年三月十三日九十一年度桃簡字第四八七號第一審簡易
    判決聲請再審，惟前開案件於上述日期判決後，聲請人曾向
    管轄之本院第二審合議庭提起上訴，嗣經本院為實體上審理
    後，於九十二年九月二十四日以九十二年度簡上字第一八七
    號判決駁回被告之上訴確定等情，是本院九十一年度桃簡字
    第四八七號簡易判決曾經提起上訴，非屬實體上確定判決，
    即非再審之對象，聲請人對之聲請再審，其程序自屬違誤」
    ，而駁回抗告人再審之聲請，固非無據。惟查抗告人於刑事
    聲請再審書狀之狀頭案號欄，係載明「九十一年度桃簡字第
    四八七號及九十二年度簡上字第一八七號」，且其聲請再審
    之聲明第一項係為「上開原確定判決均予撤銷諭知聲請人為
    無罪之判決」，有該聲請狀可稽，是抗告人非僅就本院九十
    一年度桃簡字第四八七號第一審簡易判決聲請再審，應屬明
    確，原審未予詳查抗告人具狀意旨，即遽認其係對於本院九
    十一年度桃簡字第四八七號確定判決聲請再審，而裁定駁回
    ，尚有未洽，抗告人提起抗告，請求撤銷原裁定，為有理由
    。
三、次按聲請再審，應以再審書狀敘述理由，附具原判決之繕本
    及證據，提出於管轄法院為之，刑事訴訟法第四百二十九條
    定有明文，此為法定程式，如有違背者，法院自應依同法第
    四百三十三條規定，以裁定駁回其再審之聲請。又刑事訴訟
    法再審編並無準用同法第三編有關上訴之規定，自難謂此種
    訴訟程式之欠缺，法院應先命為補正。此與司法院大法官會
    議釋字第三百零六號解釋所指「原審辯護人未表明以被告名
    義上訴者，法院應依法先定期間命為補正者」，不能同語（
    再審之聲請可於補正繕本及證據後，另行聲請；而未以被告
    名義提起上訴經駁回後，每因已逾上訴期間而無從救濟），
    最高法院八八年度台抗字第四一六號裁定採相同見解。本件
    抗告人即再審聲請人聲請再審，未附具原判決之繕本，核與
    上揭規定不合，其聲請程序自屬違背法定程式，本院於撤銷
    原裁定後，並自為裁定駁回抗告人再審之聲請。
四、本件聲請再審雖因程式欠缺而應駁回，惟抗告人如確具有聲
    請再審之理由，仍得另行依法聲請（參見最高法院七十一年
    台抗字第三三七號判例意旨），一併指明。
五、據上論斷，應依刑事訴訟法第四百十三條、第四百三十三條
    ，裁定如主文。
中　　華　　民　　國　　94　　年　　10　　月　　26　　日
                  刑事第四庭 審判長法　官　黃斯偉
                                   法  官  陳心婷
                                   法  官  張淑華
以上正本證明與原本無異。
不得再抗告。
                                   書記官　郭中明
中　　華　　民　　國　　94　　年　　10　　月　　26　　日
